最高法院刑事判決　　　　　　九十四年度台上字第四八０六號
　　上　訴　人　甲○○
　　　　　　　　　　　　號4樓.
　　選任辯護人　沈朝標律師
上列上訴人因違反毒品危害防制條例案件，不服台灣高等法院中
華民國九十四年六月十七日第二審判決（九十三年度上訴字第二
○六五號，起訴案號：台灣桃園地方法院檢察署九十二年度偵字
第二三四三號），提起上訴，本院判決如下：
    主  文
上訴駁回。
    理  由
按刑事訴訟法第三百七十七條規定，上訴於第三審法院，非以判
決違背法令為理由，不得為之。是提起第三審上訴，應以原判決
違背法令為理由，係屬法定要件。如果上訴理由狀並未依據卷內
訴訟資料，具體指摘原判決不適用何種法則或如何適用不當，或
所指摘原判決違法情事，顯與法律規定得為第三審上訴理由之違
法情形，不相適合時，均應認其上訴為違背法律上之程式，予以
駁回。本件原判決撤銷第一審不當之科刑判決，改判仍論處上訴
人甲○○共同運輸第二級毒品罪刑，已詳認定犯罪事實之依據
及憑以認定之理由，並對上訴人否認犯罪之辯詞，如何不足採信
，亦已依據卷內資料予以指駁及說明，從形式上觀察，原判決並
無違背法令情形。按刑事訴訟法第三百七十九條第十款所謂應調
查之證據，係指與待證事實有重要關係，在客觀上認為有調查之
必要者而言。原判決於理由一、（一）、（六）說明：上訴人於
民國九十年十二月一日為警查獲，當日晚間拒絕夜間詢問，至翌
（二）日上午九時三十五分始接受製作調查筆錄，有調查筆錄二
份在卷可按。其在法務部調查局高雄市調查處（下稱高雄市調查
處）應詢時，委任蔡政宏律師在場全程陪同，不惟調查筆錄載明
，並經上訴人供述在卷。而該次詢問所拍錄影帶，經第一審法院
勘驗結果，上訴人在十一時二分四十秒供稱：被查獲時才知行李
箱放的東西是安非他命，一開始不知是安非他命，當時只是要去
台中買海洛因。未幾，上訴人即告知詢問人員願供出本件全部情
形。繼於十一時二十四分十秒時供稱：「阿達仔」要伊把這箱東
西帶到豐原交流道附近，我就問他我要的海洛因怎麼給我，他說
到了之後會拿海洛因給我；我問「阿達仔」要多少錢給他人，「
阿達仔」說不用，「阿達仔」並要我把這東西放在紅綠燈下，之
後就會把我要的海洛因送給我，有勘驗筆錄可稽（見一審卷第一
二七頁）。核與證人即調查員劉建軍證稱：筆錄所問的問題，都
是根據查獲時的實際情況發問，上訴人一開始說他不知情，我們
繼續問，他才回答說紙箱內藏放的是安非他命，並同意做如是回
答等語相符（見一審卷第八八頁）。查上訴人應詢時既委任律師
在場陪同，且依上述勘驗結果，實施詢問之調查人員並未對上訴
人施以任何強暴、脅迫、利誘、詐欺、疲勞訊問或其他不正方法
，調查筆錄內容與第一審法院勘驗結果亦無何扞格，該調查筆錄
應係出於上訴人自由意志之供述。又上訴人在上開調查筆錄供述
之主要情節，核與證人李欣中、警員張振義、許明哲、調查員劉
建軍之證言，檢察官勘驗司法警察查獲本件時之蒐證錄影帶，扣
案毒品安非他命、海洛因及鑑定結果等補強證據，均相符合，堪
認與事實相符。上訴人在高雄市調查處所為之自白，自有證據能
力。上訴人聲請傳喚證人蔡政宏律師，以證明高雄市調查處詢問
是否合法。然詢問過程既經全程錄影，且經第一審法院勘驗明確
，要無再傳喚蔡政宏律師之必要，依上說明，難謂原判決有調查
未盡之違法。上訴意旨徒憑己見，任意指摘，核與法定上訴第三
審之形式要件不符，其上訴違背法律上之程式，應予駁回。
據上論結，應依刑事訴訟法第三百九十五條前段，判決如主文。
中　　華　　民　　國　九十四　年　　九　　月　　六　　日
                      最高法院刑事第四庭
                          審判長法官  謝　家　鶴
                                法官  洪　文　章
                                法官  花　滿　堂
                                法官  陳　世　淙
                                法官  洪　佳　濱
      本件正本證明與原本無異
                                      書  記  官
中　　華　　民　　國　九十四　年　　九　　月　 十九 　日
                                                      Ｌ
